臺灣臺中地方法院刑事判決　　　　　　　　　　　　　九十三年度訴字第五四六號
　　公　訴　人　臺灣臺中地方法院檢察署檢察官
　　被　　　告　乙○○
右列被告因違反毒品危害防制條例案件，經檢察官提起公訴（九十三年度毒偵字第四
八０號）及移
官獨任進行簡式審判程序，判決如左：
    主  文
乙○○連續施用第一級毒品，累犯，處有期徒刑拾月，扣案之第一級毒品海洛因拾壹
包（警秤毛重合計柒點貳公克）沒收銷燬之；又連續施用第二級毒品，累犯，處有期
徒刑陸月，扣案之第二級毒品安非他命伍包（警秤毛重合計拾貳點貳公克）沒收銷燬
之。應執行有期徒刑壹年貳月，扣案之第一級毒品海洛因拾壹包（警秤毛重合計柒點
貳公克）及第二級毒品安非他命伍包（警秤毛重合計拾貳點貳公克）沒收銷燬之。
    事  實
一、乙○○前於民國八十八、八十九年間因竊盜案件，先後經本院於八十九年四月二
    十日以八十八年度易字第二二四一號判決判處有期徒刑六月及於八十九年十二月
    三十日以八十九年度易字第四二二八號判決判處有期徒刑二年四月，分別於八十
    九年五月二十日確定及於九十年三月二日撤回上訴確定，併於九十年三月二十六
    日以九十年度聲字第一三六九號裁定應執行有期徒刑二年八月，嗣於九十二年六
    月十二日假釋付保護管束期滿執行完畢；復於八十七、八十八年間因施用毒品案
    件，先後經本院八十七年度毒聲字第三八八三號、八十八年度毒聲字第四五六四
    號裁定送觀察、勒戒後，均認無繼續施用毒品之傾向，分別由臺灣臺中地方法院
    檢察署檢察官於八十八年三月十八日以八十八年度偵字第四六０二號、八十八年
    度偵緝字第二三二號，及於八十八年十二月二十三日以八十八年度毒偵字第二五
    七七號、八十八年度毒偵緝字第一九三號為不起訴處分確定。詎仍不思戒絕毒品
    ，復基於施用第一級毒品海洛因及第二級毒品安非他命之概括犯意，自九十二年
    十二月二十五日起至九十三年六月二十一日止，連續在其位於臺中縣大里市○○
    路七二九號四樓之一租處、太平市公共廁所附近等處，分別以將第一級毒品海洛
    因摻入香菸點燃之方式及將第二級毒品安非他命置於鋁箔紙上加熱燒烤方式，施
    用第一級毒品海洛因及第二級毒品安非他命多次，海洛因平均五天施用一次，安
    非他命平均每月施用二次。嗣先於九十三年二月五日十四時三十分許，在上址租
    處為警查獲，經警採尿送驗，並扣得第一級毒品海洛因一包（警秤毛重二點八公
    克）及第二級毒品安非他命三包（警秤毛重合計七公克）；復於九十三年六月二
    十三日十四時十分許，在臺中縣大里市○○○路一八八號亞虎遊藝場為警查獲，
    亦對其採尿送驗，並扣得第一級毒品海洛因十包（警秤毛重合計四點四公克）及
    第二級毒品安非他命二包（警秤毛重合計五點二公克）。
二、案經臺中縣警察局霧峰分局報請臺灣臺中地方法院檢察署檢察官偵查起訴及移送
    本院併案審理。
    理  由
一、本件被告乙○○所犯係死刑、無期徒刑、最輕本刑為三年以上有期徒刑以外之罪
    ，其於準備程序中就被訴事實為有罪之陳述，經告知簡式審判程序之旨，並聽取
    公訴人及被告之意見後，本院合議庭認為適宜而裁定由受命法官獨任進行簡式審
    判程序，合先敘明。
二、訊據被告乙○○對於右揭事實坦承不諱，被告為警查獲後，所採尿液經檢驗結果
    ，係呈嗎啡（按嗎啡經化學合成可製得海洛因，海洛因施打入人體後，經新陳代
    謝作用又可分解成嗎啡，故海洛因在進入人體後，均以嗎啡型態排於尿液中）或
    安非他命陽性反應，復有臺中縣衛生局尿液煙毒檢驗報告書及中山醫學大學附設
    醫院藥物濫用檢測中心所出具之濫用藥物尿液檢驗報告書各一份附卷可稽，並有
    第一級毒品海洛因共十一包（警秤毛重合計七點二公克）及第二級毒品安非他命
    共五包（警秤毛重合計十二點二公克）先後查獲扣案可證。查本件被告於八十七
    、八十八年間因施用毒品案件，先後經本院八十七年度毒聲字第三八八三號、八
    十八年度毒聲字第四五六四號裁定送觀察、勒戒後，均認無繼續施用毒品之傾向
    ，分別由臺灣臺中地方法院檢察署檢察官於八十八年三月十八日以八十八年度偵
    字第四六０二號、八十八年度偵緝字第二三二號，及於八十八年十二月二十三日
    以八十八年度毒偵字第二五七七號、八十八年度毒偵緝字第一九三號為不起訴處
    分確定，有被告之刑案資料查註紀錄表、臺灣高等法院被告全國前案紀錄表各一
    份及不起訴處分書等件附卷可參，是則被告於觀察勒戒執行完畢後，五年內再犯
    本件毒品危害防制條例第十條之罪，事證明確，其犯行洵堪認定，應依法論科。
三、按毒品危害防制條例固於九十二年七月九日修正公布，並於九十三年一月九日生
    效，惟被告既於毒品危害防制條例修正生效後仍繼續施用第一、二級毒品不綴，
    自應適用修正後毒品危害防制條例相關規定論處。是核被告所為，係犯毒品危害
    防制條例第十條第一項之施用第一級毒品罪及同條例第十條第二項之施用第二級
    毒品罪。被告施用第一級毒品、第二級毒品前持有毒品之低度行為，應分別為其
    施用毒品之高度行為所吸收，均不另論罪。被告先後多次施用第一級及第二級毒
    品之行為，均時間緊接，且所犯各係構成要件相同罪名，顯均係基於概括之犯意
    反覆為之，均為連續犯，各應以一罪論，並均加重其刑，公訴人雖僅就被告於九
    十三年一月五日及同月三十日十四時許施用第一、二級毒品部分起訴，惟被告其
    餘犯行與已起訴論罪部分有連續犯之裁判上一罪關係，為起訴效力所及，本院自
    得一併審理。被告所犯前開二罪間，犯意各別，構成要件互殊，應分論併罰。又
    查被告前於八十八、八十九年間因竊盜案件，先後經本院於八十九年四月二十日
    以八十八年度易字第二二四一號判決判處有期徒刑六月及於八十九年十二月三十
    日以八十九年度易字第四二二八號判決判處有期徒刑二年四月，分別於八十九年
    五月二十日確定及於九十年三月二日撤回上訴確定，併於九十年三月二十六日以
    九十年度聲字第一三六九號裁定應執行有期徒刑二年八月，嗣於九十二年六月十
    二日假釋付保護管束期滿執行完畢，有被告之刑案資料查註紀錄表及臺灣高等法
    院被告全國前案紀錄表各一份附卷可考，其受有期徒刑執行完畢後，於五年內再
    犯本件有期徒刑以上之罪，為累犯，應遞加重其刑。爰審酌被告迭有施用毒品前
    科紀錄，仍不知悔改警惕，猶施用毒品不輟，暨其智識、素行、犯罪之目的、動
    機、手段，惟念及施用毒品係自戕且容易成癮之行為，及被告犯後坦承犯行，態
    度尚可等一切情狀，分別量處如主文所示之刑，並定其應執行之刑。扣案之第一
    級毒品海洛因十一包（警秤毛重合計七點二公克）及第二級毒品安非他命五包（
    警秤毛重合計十二點二公克），係查獲之第一、二級毒品，均應依毒品危害防制
    第十八條第一項前段之規定，宣告沒收銷燬之。
四、至臺灣臺中地方法院檢察署九十三年度毒偵字第二二一０號移送併辦部分即被告
    右揭於九十三年六月二十三日為警查獲施用毒品部分，因與已起訴論罪部分有連
    續犯之裁判上一罪關係，為起訴效力所及，本院自得一併審理，附此敘明。
據上論斷，應依刑事訴訟法第二百七十三條之一第一項、第二百九十九條第一項前段
，毒品危害防制條例第十條第一項、第二項、第十八條第一項前段、第二十三條第二
項，刑法第十一條、第五十六條、第四十七條、第五十一條第五款，判決如主文。
本案經檢察官甲○到庭執行職務
中      華      民      國    九十三    年      八      月      四      日
                                  臺灣臺中地方法院刑事第八庭
                                      法  官   吳  崇  道
右正本證明與原本無異。
如不服本判決，應於判決送達後十日內向本院提出上訴狀，上訴於臺灣高等法院臺中
分院( 須附繕本 )。
                                      書記官
中      華      民      國    九十三    年      八      月      五      日
附錄論罪科刑法條
毒品危害防制條例第十條
施用第一級毒品者，處六月以上五年以下有期徒刑。
施用第二級毒品者，處三年以下有期徒刑。
